臺灣橋頭地方法院民事判決　　　　　 110年度橋簡字第1199號
原　　　告　吳宛玲　
被　　　告　周立桓　
上列當事人間債務人異議之訴事件，本院於民國111 年1 月26日
言詞辯論終結，判決如下：
    主      文
被告不得執臺灣橋頭地方法院一○九年度簡上字第一九六號、一
○九年度橋簡字第五九二號確定判決為執行名義，對原告之財產
為強制執行。
本院一一○年度司執字第五八三五五號清償借款執行事件對原告
所為之強制執行程序應予撤銷。
訴訟費用新臺幣壹仟伍佰伍拾元由被告負擔。
    事實及理由
一、原告主張：被告前向原告提起清償借款訴訟，經臺灣橋頭地
    方法院以109年度橋簡字第592號判決原告應給付被告新臺幣
    (下同)146,354元，及自109年9月29日起至清償日止，按週
    年利率5%計算之利息，暨負擔訴訟費用2分之1。嗣兩造均上
    訴，經同院以109年度簡上字第196號判決駁回上訴確定(下
    稱系爭判決)。原告於110年11月12日委請吳軒宇律師通知被
    告系爭判決本、息及訴訟費用金額共計156,209元，經被告
    同意後提供指定匯款帳戶，原告遂於同年月15日如數匯付上
    開金額，再經被告表示尚不足3日之年息，原告復隨即補足
    61元予被告，是原告已就系爭判決所示全數清償，系爭判決
    所示債權已不存在，被告自不得再執以向原告聲請強制執行
    ，詎被告仍於110年11月9日執系爭判決具狀對原告聲請強制
    執行，經同院以110年度司執字第58355號清償借款執行事件
    (下稱系爭執行事件)受理中。為此提起債務人異議之訴，聲
    明：(一)被告不得執系爭判決為執行名義，對原告聲請強制
    執行。(二)系爭執行事件對原告所為之強執執行程序應予撤
    銷。
二、被告則以：我沒有收到律師函，但有收到錢，我當初請求的
    金額是30幾萬元，不只這些，我認為這筆錢不是清償，包括
    買菜、日常生活用品、零食等都是我現金幫原告支出，那部
    分沒有經過法院判決等語，資為抗辯。聲明：原告之訴駁回
    。
三、得心證之理由：
（一）兩造前因清償借款、代墊款事件，被告起訴向原告請求給
      付306,388 元，經本院以109 年度橋簡字第592 號判決本
      件原告應給付被告146,354 元，及自109 年9 月29日起至
      清償日止，按週年利率5%計算之利息，嗣兩造不服提起上
      訴，經本院以109 年度簡上字第196 號判決駁回上訴確定
      。被告於110 年11月9 日執上開確定判決具狀向本院聲請
      強制執行，經本院以系爭執行事件受理中等情，業據本院
      調取系爭執行事件全卷核閱無訛，此部分之事實均首堪認
      定。
（二）按執行名義成立後，如有消滅或妨礙債權人請求之事由發
      生，債務人得於強制執行程序終結前，向執行法院對債權
      人提起異議之訴，強制執行法第14條第1 項前段定有明文
      。而所謂消滅債權人請求之事由，例如清償、提存、抵銷
      、免除、混同、債權讓與、債務承擔、更改、消滅時效完
      成、解除條件成就、契約解除或撤銷、另訂和解契約，或
      其他類此之情形( 最高法院98年度台上字第1899號判決意
      旨參照) 。次按對於一人負擔數宗債務而其給付之種類相
      同者，如清償人所提出之給付，不足清償全部債額時，由
      清償人於清償時，指定其應抵充之債務，民法第321 條亦
      規定甚明。經查，原告主張其已委請律師清償系爭判決主
      文所載金額、利息及訴訟費用等情，業據提出律師函、應
      給付金額計算式、吳軒宇律師與被告簡訊對話紀錄擷圖、
      匯款委託書( 證明聯) / 取款憑條等件為證( 見本院卷第
      11頁至第19頁) ，且被告就確有收取款項並無爭執( 見本
      院卷第43頁) ，應可信為真實。再者，觀之原告提出之簡
      訊對話紀錄，已明確記載該次給付係針對系爭判決所為，
      則縱被告所述兩造確實另有債務糾紛為真，依前開民法第
      321 條之規定，亦應已由原告指定抵充之債務，被告抗辯
      原告並無清償云云，非可採納。此外，依系爭判決主文所
      示，原告所應給付之金額為146,354 元，加計自109 年9
      月29日起至原告匯款日即110 年11月15日止( 共412 日)
      ，按年利率5%計算之利息，此部分利息金額應為8,260 元
       (計算式：146,354 ×412/365 ×5%=8,260，小數點後四
      捨五入) ，再加計各負擔2 分之1 之裁判費即1,655 元，
      共156,269 元，依原告提出之匯款委託書所示，原告已經
      給付156,270 元，顯逾上開金額，堪信原告已按系爭判決
      清償完畢。
（三）從而，原告既已依系爭判決內容清償完畢，被告請求權即
      已消滅，自不得再持系爭判決向原告聲請強制執行。原告
      提起本件債務人異議之訴，請求被告不得執如主文第一項
      所示確定判決為執行名義對原告聲請強制執行，及請求撤
      銷系爭執行事件之執行程序，均屬有據，應予准許。
四、本件事證已臻明確，兩造其餘攻擊防禦方法及證據，經核與
    本判決結果不生影響，爰不一一論述，併此敘明。
五、訴訟費用負擔之依據：民事訴訟法第78條。
中    華    民    國  111     年    2     月    18    日
                  橋頭簡易庭  法      官  薛博仁
以上正本係照原本作成。
如不服本判決，應於送達後20日內，向本院提出上訴狀並表明上
訴理由，如於本判決宣示後送達前提起上訴者，應於判決送達後
20日內補提上訴理由書（須附繕本）。
                            書  記  官  林國龍
中    華    民    國  111     年    2     月    18    日